---
title: "08_Clinical_EDA"
author: "Davide Mascolo"
date: "2024-12-10"
output: html_document
---

```{r}
## Load Script 
knitr::knit_child("00_Support.Rmd")
## Load libraries
library(survminer)
library(survival)
```

```{r}
## Load Data
df_clinical <- read_excel(paste0(data_path, "/stomaci_wes_all.xlsx"))
## Check
inspect(df_clinical, "Clinical Data", show_view = TRUE)
```

```{r}
## FIltering
columns_survival <- c("ID", "OS_time", "OS_Event", "PFS_time",
                      "PFS_event", "Coorte", "CT1L_1SI", "CT1L_FLOT_1SI")
df_clinical_survival <- df_clinical %>% 
  dplyr::select(all_of(columns_survival)) %>% 
  as.data.frame()
## Check
inspect(df_clinical_survival, "Clinical Data Survival", show_view = TRUE)

## Extract id_patients
id_patients <- df_clinical_survival$ID
```

Variables Description:
- $ID$:             Id Patient
- $OS_time$:        Overall Survival Time. Tempo di sopravvivenza globale, che intercorre tra l'inizio                     di un trattamento o l'inizio dello studio, fino al decesso del paziente per                           qualsiasi causa. Tempo della diagnosi o dall'inizio del trattamento fino al                           decesso del paziente. Misurato in mesi/anni.
- $OS_Event$:       overall survival event. Evento di sopravvivenza globale si verifica quando il                         paziente muore.
- $PFS_time$:       progression-Free Survival Time. Tempo di sopravvivenza libero da progressione, è                      il tempo che intercorre tra l'inizio di un trattamento (o inizio di uno studio) e                     la progressione della malattia (ovvero il peggioramento o l'aggravarsi della                          malattia) o il decesso del paziente. Il tempo che intercorre dall'inizio del                          trattamento fino alla progressione della malattia o decesso del paziente. Misurato                     in mesi o anni.
- $PFS_event$:      Progression-Free Survival Event. Evento di sopravvivenza libera da progressione si                     verifica quando uno dei seguenti accade:
                    - la malattia del paziente progredisce (ad esempio, aumenta la dimensione del                         tumore o peggiorano i sintomi clinici).
                    - il paziente muore, prima che si verifichi la progressione della malattia.

```{r}
## EDA

## Cohort distribution conditioning for OS Event
p1 <- ggplot(df_clinical_survival, aes(x = Coorte, y = after_stat(count),
                                 fill = factor(OS_Event))) +
  geom_bar(color = "black", position = "dodge") +
  scale_fill_manual(values = c("steelblue", "lightblue")) +
  geom_text(stat = "count", aes(label = after_stat(count)),
            position = position_dodge(width = 0.9), vjust = -0.5, color = "black") +
  ggtitle("Cohort Distribution") +
  xlab("Cohort") + ylab("Count") +
  labs(fill = "OS Event Status") +
  theme_minimal()

## Cohort distribution conditioning for PFS Event
p2 <- ggplot(df_clinical_survival, aes(x = Coorte, y = after_stat(count),
                                 fill = PFS_event)) +
  geom_bar(color = "black", position = "dodge") +
  scale_fill_manual(values = c("steelblue", "lightblue")) +
  geom_text(stat = "count", aes(label = after_stat(count)),
            position = position_dodge(width = 0.9), vjust = -0.5, color = "black") +
  ggtitle("Cohort Distribution") +
  xlab("Cohort") + ylab("Count") +
  labs(fill = "PFS Event Status") +
  theme_minimal()

## Merge
grid.arrange(p1, p2, ncol = 2)


##  OS Time distribution conditioning for Cohort
p3 <- ggplot(df_clinical_survival, aes(x = Coorte, y = OS_time)) +
  geom_violin(fill = "lightblue", alpha = 0.5) +
  geom_jitter(width = 0.2, size = 2, alpha = 0.7, color = "steelblue") +
  ggtitle("OS Time Distribution") +
  xlab("Cohort") +
  ylab("Time") +
  theme_minimal()

## PFS Time distribution conditioning for Cohort
p4 <- ggplot(df_clinical_survival, aes(x = Coorte, y = PFS_time)) +
  geom_violin(fill = "lightblue", alpha = 0.5) +
  geom_jitter(width = 0.2, size = 2, alpha = 0.7, color = "steelblue") +
  ggtitle("PFS Time Distribution") +
  xlab("Cohort") +
  ylab("Time") +
  theme_minimal()

## Merge
grid.arrange(p3, p4, ncol = 2)
```

```{r}
## Survival Analysis

## OS 
fit_os <- survfit(Surv(OS_time, OS_Event) ~ Coorte, data = df_clinical_survival)
## Plot
ggsurv_os <- ggsurvplot(fit_os, data = df_clinical_survival,
             #risk.table = TRUE,
             pval = TRUE, conf.int = TRUE, palette = c("#E7B800", "#2E9FDF"),
             xlim = c(0, 170), xlab = "Time in Days", break.time.by = 100,
             ggtheme = theme_light(),
             risk.table.y.text.col = TRUE,
             risk.table.height = 0.25,
             risk.table.y.text = FALSE,
             #ncensor.plot = TRUE,
             #ncensor.plot.height = 0.25,
             conf.int.style = "step",
             surv.median.line = "hv",
             legend.labs = c("Prospettici", "Restrospettivi"))
## Add title
ggsurv_os$plot + ggtitle("Overall Survival Analysis")

## PFS Survival
fit_pfs <- survfit(Surv(PFS_time, as.integer(PFS_event)) ~ Coorte, data = df_clinical_survival)
## Plot
ggsurv_fps <- ggsurvplot(fit_pfs, data = df_clinical_survival,
             #risk.table = TRUE,
             pval = TRUE, conf.int = TRUE, palette = c("#E7B800", "#2E9FDF"),
             xlim = c(0, 100), xlab = "Time in Days", break.time.by = 100,
             ggtheme = theme_light(),
             risk.table.y.text.col = TRUE,
             risk.table.height = 0.25,
             risk.table.y.text = FALSE,
             #ncensor.plot = TRUE,
             #ncensor.plot.height = 0.25,
             conf.int.style = "step",
             surv.median.line = "hv",
             legend.labs = c("Prospettici", "Restrospettivi"))
## Add title
ggsurv_fps$plot + ggtitle("Progression Free Survival Analysis")
```

